宣示判決筆錄
原      告  富邦產物保險股份有限公司

法定代理人  羅建明  


訴訟代理人  陳巧姿  
            莊子賢律師
被      告  林宗益  




上列當事人間111年度中小字第1832號請求侵權行為損害賠償（
交通）事件，於中華民國111年6月15日上午9時37分整在臺灣臺
中地方法院臺中簡易庭宣示判決，出席職員如下：
    法      官  林筱涵
    書  記  官  張峻偉
朗讀案由。
法官朗讀主文宣示判決如下：
    主      文
被告應給付原告新臺幣壹萬伍仟伍佰貳拾伍元，及自民國一一一
年六月十日起至清償日止，按週年利率百分之五計算之利息。
訴訟費用新臺幣壹仟元由被告負擔。
本判決得假執行。
    事實及理由之要領
一、原告主張：被告於民國108年7月22日8時49分許，無照駕駛
    原告所承保之車牌號碼000-0000號營業用小貨車（下稱系爭
    車輛），行經臺中市南區文心南路與建國南路口，因未注意
    車前狀態，碰撞訴外人陶家稜，致陶家稜受有頭部挫傷、右
    側腰部挫傷、左側手肘挫傷及開放性傷口、左側膝部挫傷及
    開放性傷口、右側肩膀挫傷等傷害，業經原告依強制汽車責
    任保險法之規定賠付陶家稜醫療費用新臺幣（下同）7,860
    元（含部分負擔、掛號費及診斷證明書費）、接送費用7,66
    5元，合計15,525元。又被告無照駕駛系爭車輛，顯已違反
    道路交通管理處罰條例第21條第1項第1款規定，依強制汽車
    責任保險法第29條第1項第5款規定，原告於給付保險金後，
    得代位行使陶家稜對被告之請求權。為此，爰依保險代位及
    侵權行為之法律關係，提起本件訴訟，並聲明：被告應給付
    原告15,525元，及自起訴狀繕本送達翌日起至清償日止，按
    週年利率百分之5計算之利息。
二、上開原告主張之事實，業據其提出道路交通事故當事人登記
    聯單、初步分析研判表【記載被告有未注意車前狀態及無照
    之肇事原因、陶家稜則尚未發現肇事因素】、現場圖、強制
    險醫療給付費用表、中山醫學大學附設醫院、澄清綜合醫院
    、長春中醫診所、南區永安中醫診所診斷證明書、醫療費用
    收據、交通費用證明書、賠付資料表為證，並經本院向臺中
    市政府警察局第三分局調取本件交通事故之道路交通事故現
    場圖、調查報告表、談話紀錄表、補充資料表、初步分析研
    判表、現場照片核閱無誤。被告已於相當時期受合法之通知
    ，而於言詞辯論期日不到場，亦未提出準備書狀爭執，本院
    依上開證據之調查結果，堪信原告所陳上情為真正，本院即
    採為判決之基礎。
三、按因故意或過失，不法侵害他人之權利者，負損害賠償責任
    ；汽車、機車或其他非依軌道行駛之動力車輛，在使用中加
    損害於他人者，駕駛人應賠償因此所生之損害。但於防止損
    害之發生，已盡相當之注意者，不在此限；不法侵害他人之
    身體或健康者，對於被害人因此喪失或減少勞動能力或增加
    生活上之需要時，應負損害賠償責任，民法第184條第1項前
    段、第191條之2、第193條第1項分別定有明文。次按被保險
    人有下列情事之一，致被保險汽車發生汽車交通事故者，保
    險人仍應依本法規定負保險給付之責。但得在給付金額範圍
    內，代位行使請求權人對被保險人之請求權…五、違反道路
    交通管理處罰條例第21條或第21條之1而駕車；又汽車駕駛
    人，有下列情形之1者，處六千元以上一萬二千元以下罰鍰
    ，並當場禁止其駕駛：一、未領有駕駛執照駕駛小型車或機
    車，強制汽車責任保險法第29條第1項第5款及道路交通管理
    處罰條例第21條第1項第1款亦分別規定甚明。本件被告未領
    有駕駛執照，竟於前揭時、地駕駛系爭車輛，嗣因未注意車
    前狀態，致陶家稜受傷，對陶家稜所受損害自應負過失侵權
    行為損害賠償之責。而陶家稜因本件車禍受傷分別支出醫療
    費用7,860元（含部分負擔、掛號費及診斷證明書費）、接
    送費用7,665元，合計15,525元，均係為治療陶家稜之身體
    及回復健康所必要支出之費用，均應由被告負賠償之責，原
    告既已依強制汽車責任保險法賠付陶家稜此部分之費用合計
    15,525元，則原告依上開規定代位陶家稜請求被告賠償原告
    15,525元，應屬有據。
四、從而，原告依保險代位及侵權行為之法律關係，請求被告給
    付原告15,525元，及自起訴狀繕本送達翌日即111年6月10日
    起（見本院卷第129頁公示送達公告）至清償日止，按週年
    利率百分之5計算之利息，為有理由，應予准許。
五、訴訟費用負擔及假執行宣告之依據：民事訴訟法第78條、第
    436條之19第1項、第436條之20。
　
民事訴訟法第436條之24第2項：
對於本判決之上訴，非以違背法令為理由，不得為之。
如對本判決上訴，須於判決送達後20日內向本院提出上訴狀，並
須表明原判決所違背之法令及其具體內容與依訴訟資料可認為原
判決有違背法令之具體事實之上訴理由（均須按他造當事人之人
數附繕本）。
中　　華　　民　　國　　111 　年　　6 　　月　　15　　日
                  臺灣臺中地方法院臺中簡易庭
                                  法  官  林筱涵
                                  書記官  張峻偉
以上正本證明與原本無異。
中　　華　　民　　國　　111 　年　　6 　　月　　15　　日
                                  書記官  張峻偉